# 非经常性损益~

提问人：zico9999 时间：2011-05-15 13:11:12
根据证监会公告［ 2008 ］第 43 号的规定，合并日之前被合并方的利润表为非经常性损益，但我目前公司在做的资产注入上市公司目的下的企业合并报表中没有将其列入非经常性损益。
我考虑的结论是： 1 、即将注入资产（即本公司属大股东新设 2 级子公司，当年度没有收入）主要构成就是下属三家子公司。 2 、这种处理并不影响公司整体合并前后的经常性收益；同时，这种处理已经在报告附注中明确说明，实际控制方利用同一控制下的企业合并的会计处理进行利润操纵粉饰业绩的空间不存在。 请问陈版，事务所这种处理（不将合并日前被合并方的损益作为非经常性损益披露）是否合理？

回答人：chenyiwei
如果采用新设股份有限公司作为上市主体的模式，股份公司设立、重组完成后不久即通过国务院特批的方式实现上市，无需满足股份公司设立后需运行三年的限制条件的，则注入上市主体的各三级子公司在被注入股份公司之前的经营成果，不会仅仅因为其属于“同一控制下企业合并中被合并方在合并日前实现的净利润”而被纳入非经常性损益。

提问人：zico9999 时间：2012-11-20 11:00:02
十二）同一控制下企业合并产生的子公司期初至合并日的当期净损益； 陈版：解释 5 号之后，上述非经常性损益内容是否已经不存在了?

回答人：chenyiwei
即使今后解释 5 号公布，其中关于同一控制下合并不要求追溯调整合并报表层面比较数据的规定也基本确定将会删除。